【裁判字號】    88,交易,396
【裁判日期】    890411
【裁判案由】    過失傷害
【裁判全文】
臺灣臺南地方法院刑事判決                       八十八年度交易字第三九六號
    公  訴  人  臺灣台南地方法院檢察署檢察官
    被      告  乙○○
    選任辯護人  李孟哲
                郭淑慧
右列被告因過失傷害案件，經檢察官提起公訴（八十八年度偵字第一０一一０號），
本院判決如左：
    主  文
乙○○因過失傷害人，處拘役伍拾日，如易科罰金，以佰元折算壹日。
    事  實
一、乙○○於民國（下同）八十八年五月十三日上午七時三十分許，駕駛車牌號碼Ｕ
    Ｎ一一三三號自小客車，沿台南市○○○街由西向東方向行駛，駛至該街五號前
    ，欲閃避對向駛來不詳車號之自小客車時而偏右行駛，乙○○原應注意車輛行進
    中或偏左、偏右行駛，應注意車前狀況並隨時採取必要之安全措施，而依當時之
    天候、路況及能見度等情形又無不能注意情事，竟疏未注意前方路況而撞及同向
    由楊來發所駕駛之車牌號碼ＨＮＥ－四七六號重機車（後載甲○○），致其人車
    倒地，楊來發因而受有頭部外傷及顱內血腫之傷害（甲○○受傷部分未據告訴）
    。
二、案經楊來發之配偶甲○○訴由台南市警察局第六分局報請台灣台南地方法院檢察
    署檢察官偵查起訴。
    理  由
一、訊據被告乙○○對於右揭時地駕車肇事之事實，自警訊以迄偵審均供認不諱，核
    與告訴人甲○○於警訊及偵查中指訴情節相符，並有道路交通事故調查報告表一
    紙及相片八幀附卷足資佐證。又楊來發因本件車禍受有「頭部外傷、顱內血腫」
    之傷害，亦有財團法人奇美醫院診斷證明書一份附卷可稽。被告雖辯稱：伊因閃
    避對向來車，所以偏右行駛才不慎擦撞右在前之楊來發機車云云。經查，「汽車
    行駛時，駕駛人應注意車前狀況，並隨時採取必要之安全措施」，道路交通安全
    規則九十四條第三項定有明文，被告之車輛與楊來發之機車既為同向行駛，而肇
    事當時為上午七時三十分許，視線良好，依卷附肇事現場之照片，路況亦無坑洞
    或障礙等影響視野之情況，則被告應已看見同向車道有機車行駛，其欲偏右行進
    自應與機車保持安全間隔，乃未注意上開規定，誤判得通過而偏右行駛，以致肇
    事，被告之行為自有過失甚明。被告另辯稱：車禍當時，楊來發尚能自行走進救
    護車內，且當日下午即行出院，其身體應無大礙，又依奇美醫院之診斷證明書，
    楊來發於八十八年六月十六日方因兩側慢性硬腦膜下血腫住院，距車禍發生時已
    逾一月，楊來發若因車禍造成頭部受傷，症狀早應顯現，豈有延至一月後方出血
    之理云云。惟查，楊來發於車禍當日即因頭部外傷送奇美醫院急診就醫，於同年
    月十九日及二十六日分別回院門診追，同年六月十六日因兩側慢性硬腦膜下血
    腫住院，同年月十八日手術，至翌月二十二日始出院，依該院之診斷，楊來發之
    慢性硬腦膜下血腫，當為八十八年五月十三日之頭部外傷所衍生，此有財團法人
    奇美醫院診斷證明書及病歷摘要表各一紙在卷可參，足證被告過失之行為與楊來
    發所受傷害間有因果關係，被告上開辯解，顯係避重就輕之詞，委無足採，本件
    事證已臻明確，被告犯行洵堪認定。
二、被告因過失傷害人，核其所為係犯刑法第二百八十四條第一項過失傷害罪。爰審
    酌被告之素行良好並無前科、車禍肇事之過失程度、對被害人所生之危害，肇事
    後積極與告訴人商談和解事宜，因未能符合告訴人所要求之金額致迄未與告訴人
    達成民事和解及其他一切情狀，量處如主文所示之刑，並諭知易科罰金之折算標
    準，以資懲儆。
據上論斷，應依刑事訴訟法第二百九十九條第一項前段，刑法第二百八十四條第一項
、第四十一條、罰金罰鍰提高標準條例第一條前段，第二條，判決如主文。
本案經檢察官吳岳輝到庭執行職務。
中    華    民    國      八十九      年      四      月      十一    日
                                臺灣臺南地方法院交通法庭
                                      法  官  黃  光  進
右正本證明與原本無異。
如不服本判決，應於判決送達後十日內，向本院提出上訴狀（應附繕本）。
                                      書記官  胡  美  娟
中    華    民    國      八十九      年      四      月      十一      日
附錄本案論罪科刑法條全文
刑法第二百八十四條第一項：
因過失傷害人者，處六月以下有期徒刑、拘役或五百元以下罰金。


司法院資訊處製作；財團法人民間司法改革基金會備份。
